# 子公司

提问人：lxch119 时间：2013-05-23 11:00:17
可以认定！

回答人：chenyiwei
不一定。还要考虑该公司主业与母公司的相关性、该公司的经营盈亏是由该母公司承担，还是由市国资委直接承担；涉及财务、经营政策的重大事项是向该公司汇报决定还是直接向市国资委汇报等。

提问人：aling1668 时间：2013-05-24 18:58:06
陈老师：您好!请问取得什么样的证据才能把该公司做为该母公司的子公司？我想是不是由该母公司的主管部门出具一个正式文件认定一下，比如主管局出具一个正式文件，认定该公司是该母公司的子公司，该公司的经营盈亏是由该母公司承担，涉及财务、经营政策的重大事项是向该公司汇报决定就可以了？

回答人：chenyiwei
法律形式上可以采用托管形式。但在托管的方式下，还是需要经过一系列严格、谨慎的分析判断才能最终认可存在母子公司关系。本版面上对托管问题的讨论较多，你可以搜索一下看看。